# BT项目披露咨询

提问人：五老峰 时间：2013-07-07 12:55:39
有一家国有企业A，与一家大型建设企业B签订BT合同，合同约定B公司为A建设一个市政项目，所有资金都由A提供并建设， 2 年以后移交项目后，A公司才付款，付款期为项目移交后的 3 年内付清。 合同总金额包括了项目的建设费用和相关的融资成本。
想向各位咨询一下，对这个项目，A公司 2 年以后才收到建成项目，在项目移交前A公司也不用支付任何款项，那么在项目移交前，A公司账上要不要进行账务处理呢？好像不知何进行账务处理，这项目毕竟是未来的项目，此时账务处理，也不知确定的分录金额。
另外A公司签订合同到收到项目的 2 年以内，要不要在审计报告中进行披露相关信息呢？如何披露呢？ 麻烦各位了！

回答人：chenyiwei
A企业作为业主，应可对该项目实施一定的监管，包括了解其完工进度和已发生成本等。因此，A公司在项目建造期间应视同其自己的在建工程确认固定资产成本，同时按照协议条款确认负债和计提利息（建设期间的利息可视同专门借款利息予以资本化）。